臺灣桃園地方法院刑事裁定
111年度聲字第1504號
聲  請  人  臺灣桃園地方檢察署檢察官
受  刑  人  陳志龍




上列聲請人因受刑人數罪併罰有二裁判以上，聲請定其應執行之
刑（111年度執聲字第1025號），本院裁定如下：
    主  文
陳志龍犯如附表編號1至10所示各罪所處之刑，應執行有期徒刑
壹年伍月，如易科罰金，以新臺幣壹仟元折算壹日；又犯如附表
編號11至63所示各罪所處之刑，應執行有期徒刑陸年，如易科罰
金，以新臺幣壹仟元折算壹日。 
    理  由
一、聲請意旨略以：受刑人陳志龍因犯偽造文書等案件，先後經
    判決確定如附表編號1至10、編號11至63，分屬不同數罪併
    罰範圍，應依刑法第53條及第51條第5款，定其應執行之刑
    ，爰依刑事訴訟法第477條第1項聲請裁定等語。
二、按裁判確定前犯數罪者，併合處罰之；數罪併罰，有二裁判
    以上者，依刑法第51條之規定，定其應執行之刑；宣告多數
    有期徒刑者，於各刑中之最長期以上，各刑合併之刑期以下
    ，定其刑期，但不得逾30年；依刑法第53條應依同法第51條
    第5款至第7款之規定，定其應執行之刑者，由該案犯罪事實
    最後判決之法院之檢察官，聲請該法院裁定之，刑法第50條
    第1項前段、第53條、第51條第5款及刑事訴訟法第477條第1
    項分別定有明文。次按法律上屬於自由裁量之事項，有其外
    部性界限及內部性界限，並非概無拘束。依據法律之具體規
    定，法院應在其範圍選擇為適當之裁判者，為外部性界限；
    而法院為裁判時，應考量法律之目的，及法律秩序之理念所
    在者，為內部性界限；法院為裁判時，二者均不得有所踰越
    。在數罪併罰，有二裁判以上，定其應執行之刑時，固屬於
    法院自由裁量之事項，然仍應受前揭外部性界限及內部性界
    限之拘束；上開更定之應執行刑，不應比前定之應執行刑加
    計其他裁判所處刑期後為重，否則即與法律秩序理念及法律
    目的之內部界限有違，難認適法（最高法院80年度台非字第
    473號、93年度台非字第192號判決意旨參照）。至二裁判以
    上數罪，縱其中一部分已執行完畢，如該數罪尚未全部執行
    完畢，自仍應依刑法第53條之規定，定其應執行之刑；已執
    行部分，自不能重複執行，應由檢察官於指揮執行時扣除之
    ，此與定應執行刑之裁定無涉（最高法院81年度台抗字第46
    4號、86年度台抗字第472號裁定意旨參照）。
三、經查：
　　㈠本件受刑人犯如附表所示各罪，先後經法院判處如附表所
      示之刑，均為得易科罰金之罪，並分別確定在案（檢察官
      聲請書附表，除編號27「宣告刑」欄應更正為「有期徒刑
      2月」；編號32「犯罪日期」欄應更正為「108年4月19日
      」；編號33「犯罪日期」欄應更正為「108年5月25日」；
      編號34「犯罪日期」欄應更正為「108年8月2日」；編號4
      3「宣告刑」欄應更正為「有期徒刑3月」、「犯罪日期」
      欄應更正為「108年6月1日」；編號44「犯罪日期」欄應
      更正為「108年10月18日」；編號45「犯罪日期」欄應更
      正為「108年6月1日」；編號51「犯罪日期」欄應更正為
      「108年8月29日」；編號53「犯罪日期」欄應更正為「10
      8年9月16日」；編號55「犯罪日期」欄應更正為「108年9
      月30日」；編號56「犯罪日期」欄應更正為「108年11月3
      日」；編號57「犯罪日期」欄應更正為「108年5月27日」
      ；編號59「犯罪日期」欄應更正為「108年10月10日」；
      編號60「犯罪日期」欄應更正為「108年11月4日」；編號
      62「犯罪日期」欄應更正為「108年11月7日至108年11月1
      1日」；編號63「犯罪日期」欄應更正為「108年11月11日
      至108年11月12日」外，其餘均引用為本件之附表），有
      各該判決書及臺灣高等法院被告前案紀錄表在卷可稽。
　　㈡受刑人所犯如附表編號1至10所示各罪，均係於附表編號1
      所示判決確定日前為之，又受刑人所犯如附表編號11至63
      所示各罪，均係於附表編號11裁判確定前所犯，且本院為
      如附表所示各罪犯罪事實最後判決之法院，故聲請人就受
      刑人所犯如附表編號1至10、11至63所示之數罪，聲請分
      別定其應執行之刑，核與前揭規定相符，應予准許。
　　㈢爰綜合審酌受刑人所犯如附表編號1至10、11至63所示各罪
      之犯罪類型特性、侵害法益屬性、各罪之犯罪時間；並考
      量附表編號1至10部分之內部界限拘束（即定應執行刑不
      得重於附表編號1至3、5至10所示之罪曾經法院定應執行
      刑加計編號4所示之罪所處刑期總和「有期徒刑1年7月」
      ），附表編號11至63部分之內部界限拘束（即定應執行刑
      不得重於附表編號11至20、21至45、46至57、58至63所示
      各罪曾經法院定應執行刑之刑期總和「有期徒刑6年6月」
      ）；再衡酌受刑人犯罪行為之不法與罪責程度、數罪所反
      應受刑人人格特性與傾向，及對其施以矯正之必要性，暨
      受刑人對於本件定應執行刑所陳述之意見等情狀，分別定
      其應執行之刑如主文所示，並諭知易科罰金折算之標準。
      至受刑人所犯如附表編號1至4所示之罪，雖經執行完畢，
      本院仍應依法就受刑人於判決確定前所犯之數罪定其應執
      行刑，僅於檢察官指揮執行應執行刑時，再就上開形式上
      已執行部分予以折抵，併此敘明。
四、依刑事訴訟法第477條第1項、刑法第53條、第51條第5款、
    第41條第1項前段、第8項，裁定如主文。
中　　華　　民　　國　　111 　年　　9 　　月　　6 　　日
                  刑事第十八庭  法  官  羅文鴻
以上正本證明與原本無異。
如不服本裁定，應於裁定送達後5 日內向本院提出抗告狀。
　　　　　　　　　　　　　　  　書記官　林佳穎
中　　華　　民　　國　　111 　年　　9 　　月　　6 　　日
附表：受刑人陳志龍定應執行刑案件一覽表